臺灣臺南地方法院民事判決　　　　　　　96年度訴字第1177號
原　　　告　丙○○
被　　　告　臺灣土地銀行股份有限公司
法定代理人　乙○○
訴訟代理人　丁○○
上列當事人間請求侵權行為損害賠償事件，經本院於民國96年11
月1日言詞辯論終結，判決如下：
    主  文
原告之訴駁回。
訴訟費用由原告負擔。
    事實及理由
一、按訴狀送達後，原告不得將原訴變更或追加他訴，但被告於
    訴之變更或追加無異議，而為本案之言詞辯論者，視為同意
    變更或追加，民事訴訟法第255條第2項分別定有明文。查本
    件原告原主張被告於承辦訴外人甲○○所有坐落台南市○○
    區○○段983之2地號土地（地目建、面積10986平方公尺、
    權利範圍100000分之182），及其上建號1484號建物門牌號
    碼為臺南市○○路○段400巷17號2樓房屋（以下簡系爭不動
    產）抵押權設定貸款之初，即知系爭不動產並無停車位，竟
    為提高拍賣價格，而向執行法院虛偽陳報系爭不動產含有編
    號Ｂ2─139號停車位，致原告信以為真而以高價買受系爭不
    動產，因而受有損失，爰依侵權行為之法律關係，起訴請求
    被告應給付原告新台幣（下同）100萬元及法定遲延利息。
    嗣於本院審理中主張被告為系爭不動產拍賣之出賣人，爰依
    買賣契約之法律關係，追加被告違反公平交易法第31條、第
    32條、消費者保護法第21條、第22條、第24條、第51條，及
    民法第349條之規定，請求被告給付上揭聲明之金額，而被
    告對於原告訴之追加並無異議，而為本案之言詞辯論，應視
    為同意追加，揆諸前揭法條，原告所為訴之追加，應予准許
    ，合先敘明。
二、原告起訴主張
  (一)緣系爭不動產原為訴外人甲○○所有，因訴外人甲○○積欠
    被告款項，被告乃向鈞院聲請就訴外人甲○○所有系爭不動
    產進行強制執行，經鈞院以95年度執字第15422 號受理，並
    依法進行強制執行程序，依鈞院拍賣公告備註欄內記載「．
    ．．鑑價報告顯示：系爭建物有一地下室停車位（編號B2─
    139），債權人代理人復具狀陳報：據大樓管理員稱系爭建
    物含停車位．．．。」。原告見拍賣公告上記載系爭不動產
    有地下停車位，因認系爭不動產有價值，乃於民國95年10月
    4日鈞院執行處所訂第一次拍賣程序中，即以高價2,588,800
    元參與投標，並標得系爭不動產。惟原告於點交時，才發現
    系爭不動產並無拍賣公告及鑑價報告上所載之地下停車位。
  (二)按因故意或過失，不法侵害他人之權利者，負損害賠償責任
    ，民法第184條定有明文。本件系爭不動產是訴外人即債務
    人甲○○購買後向被告辦理抵押借款，其所提供之擔保品僅
    系爭不動產，並無停車位，且經原告查詢結果該佳園建設公
    司所興建房屋，苟含有停車位者於建物所有權狀上即有註記
    停車位之編號，又據原告查訪得知系爭不動產是建築完成後
    整批向被告辦理抵押貸款，故被告對於系爭不動產是否含有
    停車位是早已知悉，故被告於本件系爭不動產進行強制執行
    時，就其所拍賣之標的並未包含地下停車位，此乃債權人即
    被告所明知之事實，然被告竟為提高拍賣價格，而向鈞院執
    行處虛偽陳報系爭不動產有B2一139號之地下停車位，致原
    告信以為真而以高價買受系爭不動產，致原告因而受有損失
    。
  (三)因被告向鈞院陳報系爭不動產含有地下停車位，致原告誤以
    為鈞院所拍賣系爭不動產確包含有一地下停車位，因此於第
    一次拍賣程序即以高價標得系爭不動產，惟於點交時才發現
    所拍賣系爭建物並未有地下停車位，原告因而受有買受系爭
    停車位價格之損失，而該地下停車場以目前市價應有100萬
    元之價值，此損失係被告承辦人員之行為所造成，故爰依法
    請求被告應負損害賠償責任。
  (四)被告既強調強制執行之拍賣，為買賣之一種，則當知下列買
    賣需遵循的法則，即公平交易法第1條、第31條、第32條，
    及消費者保護法第51條、民法148條、第355條第2款等規定
    。被告明知鈞院95執字第15422號執行事件之系爭不動產拍
    賣確無停車位，因被告承辦貸款時，訴外人甲○○根本就無
    車位，這是被告所明知，由證人甲○○之證詞可證，縱使甲
    ○○之後向佳園建設分期購買車位，債權亦非屬原告，自不
    能載於拍賣公告。又被告一再強調，有、無車位，在無資料
    可查時，通常會問大樓管理員。但被告在此承辦貸款，並非
    單一戶。被告在該社區所承辦大量貸款中的其中有車位15筆
    及無車位10筆，除此以外，舉凡美麗佳園一即該社區，只要
    是符合國宅資格者，市府指定由被告承辦貸款，是以，被告
    所經手的房屋擔保貸款、土地建物謄本及權狀，何止數10份
    ，以被告其專業承辦貸放款業務的經歷及精選出的業務，豈
    會無法判斷連小學生都能分辨出的有、無車位權狀及謄本？
    怎會是無資料可查？需去問大樓管理員？所以，回報鈞院的
    ，應不是據大樓管理員或某甲、某乙稱，而應是確實查看被
    告自己手中所有資料後慎重、負責答：本執行建物未含停車
    位。畢竟這是莊嚴、有公信力的法院公告，更不該將未經證
    實，毫無根據，且明知是錯誤的「大樓管理員指稱本執行建
    物含有停車位」登載於公告上，來誤導投標大眾。又依消費
    者保護法第4條、第21條、第22條、24條之規定，被告對標
    示在公告上的資訊及轉述也該明查、負責的，附上誠實標示
    無車位的公告，同樣是美麗佳園無車位的拍賣物件，他家金
    融機構（合作金庫）都能確知所設定的建物無車位並誠實標
    示。被告體系龐大，悠久，行事又是傳統、謹慎，承辦貸款
    審核嚴苛的金融機構，其營業人員能領著高薪而不知自己所
    設定的建物範圍包含甚麼？停車位是最基本最簡單的有與無
    ，能不知？或故意不知？而強制執行法第81條明文規定：拍
    賣不動產，應由執行法院先期公告。前項公告，應載明左列
    事項：不動產之所在地、種類、實際狀況、占有使用情形及
    其應記明之事項。
  (五)被告見95年6月19日估價報告書上：建物內外照片附有地下
    室車位（編號：B2一139），認有機可乘，於同年6月29日向
    鈞院請求提高原鑑價2,078,000元，二成，即250萬元為一拍
    底價。95年7月24日鈞院發文被告補正後列事項：鑑價報告
    中，系爭建物有一地下室停車位（編號B2一139），並提醒
    被告，惟建物謄本及查封時均未有該停車位之記載，請查報
    系爭建物是否含有停車位。被告為提高拍賣價金，竟隱瞞自
    己掌握的確實資料，而以明知錯誤的訊息回報鈞院：據大樓
    管理員指稱本執行建物含有停車位。來推卸自己所該負詳查
    、並據實呈報之責。原告求償原因：此區域停車相當困難因
    商店林立，又有補習班、玉市○○○○路左右邊大多都畫上
    黃、紅線，些許未畫線的經常是停滿車輛甚至並排暫停。因
    該社區有400多戶，卻只有300多個停車位，連租都成問題；
    偶有車位出讓，動輒喊價60、70萬。建設公司更保留數個車
    位，堅持是需連建物一起，才肯出售，可謂一位難求。所以
    在此區未含車位的建物，除非流標到價格稍能平衡無車位的
    極度不便，是無人願標購的。同樣是美麗佳園，同樣的是2
    樓，幾乎是相同的坪數及公告現值、有、無車位的底價、拍
    定價及因誤導有車位而高標的價格，可見誠實標示無車位的
    建物在此社區的行情。然因被告的虛偽陳報，標註有B2─
    139車位，致原告信以為真，於第一拍就標得系爭不動產，
    惟於點交時才發現系爭建物並未有B2一139地下停車位，使
    原告高價（以有車位的房價）標購的房子，不便進住，因不
    知每天要花多少時間、尋覓多久，才能停好車，回到家。
  (六)就被告抗辯，訴外人甲○○是否有系爭車位，為非外人能依
    一般情形所知，向該建物之大樓管理員詢問是一般人所採用
    的方法云云。但被告並非一般人，而是在此社區承辦大量的
    有、無車位建物設定的專業貸放款業務的金融大機構，所經
    手此社區的權狀、謄本甚或破百。有、無車位更清清楚楚載
    明在權狀、謄本上，可一目了然，切確可知建物是否含有車
    位外，並擁有訴外人甲○○設定的詳細資料及權狀謄本，其
    上根本就無車位標示，且明知可得而知：確實無車位。竟故
    意以「據大樓管理員指稱本執行建物含有停車位」來回報鈞
    院通知其查明補正之行文，並隱瞞手中確實的資料，致使鈞
    院登載不實於公告上，造成今日之烏龍大錯。
  (七)此區停車困難，現今已是戶戶有車情況，無車位建物是乏人
    問津的，原告就因公告上的：系爭建物有一地下室停車位（
    編號B2一139），債權人代理人復具狀陳報：據大樓管理員
    稱系爭建物含停車位。才會於第一拍高價就投標。以有車位
    的高價標來卻是無車位的建物，除了不便進住外，其差價高
    達75.88萬、加上精神煎熬、及來回奔波、查證、訴訟、豈
    可謂絕無損害？被告為提高拍賣價金不惜欺瞞鈞院故意虛報
    車位，造成拍定人極大損失後，卻得了便宜還賣乖，置身事
    外雅卸一切責任，並不把他人心血當損失，藉著諳法律條文
    來規避責任，此頑強、惡極心態、行為，實不宜認同。
  (八)若是公告內容屬實，原告自當承擔風險是理所當然，毫無怨
    言，但被告為提高拍賣價金以無車位建物虛報有車位來欺瞞
    投標大眾，非但使拍定者損失慘重外，更讓法院公告公信力
    全失，試問每位投標大眾都需對法院公告上的內容心存質疑
     ，並需一一去查證公告是否屬實，那法院公告又算是什麼
    呢？若以法律賦於法院的公權利（強制執行法第19條執行法
    院對於強制執行事件，認有調查之必要時，得命債權人查報
    ，或依職權調查)，及債權人擁有的充份資料都無法查明的
    話，那要求平民百姓如何查證？除了相信公告外，並奉行內
    容進行查證，在投標前因未取得權力移轉證明，能查範圍相
    當有限，只能問大樓管理員，像就像被告所強調：有、無車
    位，在無資料可查時，通常會問大樓管理員。查詢答案當然
    是被告所明知並樂見的，大樓管理員當面告知有車位。至地
    政申請債務人土地登記謄本，根據謄本：除主建物外，共同
    使用部分建號為，臨安段1432建6,044.43平方尺，權利範圍
    100000分之182計3.32坪；臨安段1433建號：15,789.38平方
    公尺，權利範圍100000分之78計3.72坪；臨安段1434建號
    3,991.34平方公尺，權利範圍100000分之170計2.05坪，上
    開總計9.09坪，以僅25.5坪的建物含了3個建號計9.09坪的
    公設。以9.09坪的公設若含公告上的一個車位是綽綽有餘。
    再結合法院拍賣公告，尚未取得權力移轉能查詢之範圍，任
    誰也不會去質疑此則公告的真實性。
  (九)原告係依鈞院民事執行處拍賣公告而至執行處依法投標取得
    該拍賣標的物，並取得該拍賣標的物，權利移轉證明清楚記
    載爭建物有一地下室停車位（編號Ｂ2─139），債權人代理
    人複具狀陳報：稱系爭建物含停車位。原告依法請求點交該
    拍賣標的物，卻接獲承辦該案書記官電話通知，表明該案點
    交程序無法進行，並願發給拍賣案中所示之地下室停車位無
    法點交之證明，申請人接獲通知實甚訝異，不知所措，申請
    人係依鈞院民事執行處拍賣公告而至執行處依法投標取得該
    拍賣標的物，豈能以一通電話就改變標的內容？法院執行處
    公信力何在？執行處書記官豈可如此草率不負責任，以此方
    式即向得標人任意交代而結案，這將置守法之人民於何處，
    法院公告若是隨便寫寫，或故意誤導，其後加上請自行查證
    ，來推卸一切責任；公告屬實則屬幸運；不實則自行負責，
    投標人權利、法益又有何保障？又依強制執行法第77條查封
    時
    書記官應作成查封筆錄載明左列事項：二、不動產之所載第
    種類實際狀況使用情形及其他應記明之事項．．．法院乃是
    人民權益維護的最後一道防線，如此草率，那麼人民將如何
    相信司法呢？人民保障又在哪裡？投標人因誤信法院的公告
    內容而導致的損害又誰來彌補呢？
  (十)又查封時，債權人必須先查明債務人的財產，才可以聲請查
    封。查封當日，債權人應提出債務人戶籍謄本或門牌整編證
    明，及指封切結。指封切結應記載「茲因○○法院辦理○○
    年度○○字第查封，如查報錯誤，致損害第三人之權益時，
    指封人願負法律上一切責任。又依民法第349條規定，出賣
    人應擔保第三人就買賣之標的物，對於買受人不得主張任何
    權利。故拍定人因真正所有人主張其所有權，致無法取得拍
    賣物之權利時，應向債務人主張權利瑕疵擔保，係因以債務
    人為拍賣上之出賣人所致。如將指封錯誤之債權人視為拍賣
    之出賣人，則前述之拍定人即應向該債權人主張權利瑕疵擔
    保。
  (十一)並聲明：被告應給付原告100萬元，及自本訴狀繕本送達翌
    日起，至清償日止，按年息百分之5計算之利息。
三、被告則以：
  (一)緣訴外人即債務人甲○○以其所有系爭不動產為擔保，向被
    告申請房屋擔保貸款，並設定第1順位抵押權300萬元予被告
    ，有土地及建物謄本、抵押權設定契約書及他項權利證明書
    可證。嗣訴外人甲○○逾期未繳本息，被告聲請強制執行訴
    外人甲○○之前開擔保品，依鈞院95執字第15422號強制執
    行事件查封及拍賣標的僅上開訴外人甲○○所有部分，亦未
    逾越被告抵押權範圍內，合先敘明。
  (二)按買賣標的物之利益及危險，自交付時起，始由買受人承受
    負擔，民法第373條前段定有明文，又強制執行之拍賣，為
    買賣之一種，惟查，就鈞院95執字第15422號執行依拍賣公
    告備註欄第5點略載：「．．．鑑價報告顯示：系爭建物有
    一地下室停車位（編號B2一139），債權人代理人復具狀陳
    報：據大樓管理員稱系爭建物含車位，應買人請自行查證，
    拍定後按現況點交。」可知，系爭車位為鈞院爰取鑑價公司
    報告書所示有一車位相片（鑑價面積範圍未逾越訴外人甲○
    ○所有部分），遂通知被告陳報系爭建物是否含有車位，被
    告自以大樓管理員告知之情形據實陳報鈞院。次查依鈞院95
    執字第15422號強制執行事件之拍賣附表雖於備註欄載有停
    車位等情，然該執行事件僅查封訴外人甲○○所有系爭不動
    產，查封面積範圍未逾越訴外人甲○○所有部分，則該執行
    事件拍賣之不動產自不包含系爭停車位所對應之共同使用部
    分之應有部分所有權在內。從而，本件之系爭車位既未經被
    告一併指封，拍賣公告亦載明拍定後，按債務人占有現況點
    交，故原告所指「將該停車位一併估算而出價拍定」乙節，
    純屬原告未自行查證後，應自行負擔投標拍賣之風險。
  (三)次按當事人主張有利於己之事實者，就其事實有舉證之責任
    ；因故意或過失，不法侵害他人之權利者，負損害賠償責任
    ，民事訴訟法第277條前段及民法第184條第1項前段分別定
    有明文。就侵權行為言，主張他人應負侵權行為責任者，應
    就該他人之行為有故意或過失之事實負舉證責任。又關於侵
    權行為賠償損害之請求權，以受有實際損害為成立要件，若
    絕無損害亦即無賠償之可言（最高法院19年上字第363號判
    例意旨參照）。查鈞院95執字第15422號強制執行事件，係
    被告查封訴外人甲○○所有系爭不動產，即被告依法行使抵
    押權契約擔保之不動產，不包含本件系爭停車位之所有權，
    被告並無故意或過失，應不成立侵權行為。再者，原告之投
    標購買之面積範圍即為查封、公告應買之面積範圍，又如何
    證明受有「實際損害」承前判例，原告對此應負相當之舉證
    責任。被告查封訴外人甲○○之財產，係行使抵押物強制執
    行，並無侵權行為之問題；原告向鈞院投標購買查封標的未
    自行查證，應自行負擔投標拍賣之風險。原告提起本訴，顯
    無理由。原告對此提出其他無關之強制執行案，如其他銀行
    強制執行所為之拍賣公告．．．云云，均無法直接舉證被告
    有故意或過失之責並需負損害責任。
  (四)系爭執行案之出賣人為訴外人甲○○，拍定人即消費者為原
    告，被告僅為抵押債權人，向鈞院聲請強制執行就拍賣抵押
    物受償。據此，原告與被告間不成立消費關係，本件自無公
    平交易法及消費者保護法之適用。
  (五)訴外人甲○○是否有系爭車位，非外人能依一般情形所知，
    查封時訴外人甲○○已不住在系爭建物，其有無系爭車位不
    明情形下，向系爭不動產之大樓管理員詢問訴外人有無系爭
    停車位，是一般人及實務上執行法院書記官處理相同事情時
    ，所採用的方法。為此當時被告之代理人已盡處理一般事物
    應有之注意，且證人即鑑價人己○○於作證回答亦同。
  (六)並聲明：原告之訴駁回。
四、不爭執事項：
  (一)原告於95年10月4日以2,588,800元向本院執行處標買訴外人
    甲○○所有系爭不動產，並經本院發給權利移轉證書。
  (二)拍賣公告備註欄第5點記載，鑑價報告顯示：系爭建物有一
    地下室停車位（編號B2-139），債權人代理人復具狀陳報：
    據大樓管理員稱系爭建物含停車位，應買人請自行查證，拍
    定後按現況點交。
  (三)原告於參與競標系爭不動產前，曾詢問系爭建物大樓管理員
    關於停車位之問題，經大樓管理員告知系爭建物有一停車位
    。
  (四)系爭不動產無停車位。
  (五)原告以系爭不動產無停車位為由，另訴請求甲○○返還不當
    得利等費用100萬元，經本院以96年度訴字第387號受理在案
    ，上開民事訴訟程序進行中原告與甲○○於96年10月9日成
    立訴訟上和解，和解內容為：(1)被告即甲○○願給付原告
    758,800元，及自96年4月21日起至清償日止，按年息百分之
    5計算之利息。(2)訴訟費用由雙方各自負擔。
五、得心證之理由：
    本件原告主張被告於承辦系爭不動產抵押權設定貸款之初，
    即知系爭不動產，若含有停車位者，即於建物所有權狀則將
    有停車編號之註記，本件系爭不動產並無停車位之註記，應
    無包含停車位，竟為提高拍賣價格，而向執行法院虛偽陳報
    系爭不動產含有編號Ｂ2─139號停車位，致原告信以為真而
    以高價買受系爭不動產，因而受有損失100萬元等語，並提
    出透明房訊法拍案件資料、建物登記謄本、建物異動網路申
    請索引資料、建物所有權狀、權利移轉證書、被告向執行法
    院聲請提出底價及陳報狀、本院執行處通知書、戊○○建築
    師事務所函、現場照片等件為證，惟為被告所否認，並以前
    詞置。是本件所首要爭執之處，厥為(一)被告是否明知系爭建
    物並無系爭停車位？原告受何損害？得否以民法第184條侵
    權行為請求被告損害賠償？(二)被告是否為系爭不動產買賣關
    係之出賣人？原告得否以被告違反公平交易法第31條、第32
    條、消費者保護法第21條、第22條、第24條、第51條，及民
    法第349條之規定，請求被告損害賠償？
  (一)當事人主張有利於己之事實者，就其事實有舉證之責任。其
    因侵權行為所生之損害賠償請求權，以行為人有故意或過失
    不法侵害他人之權利為成立要件；倘行為人否認有故意或過
    失，即應由請求人就此利己之事實舉證證明；若請求人先不
    能舉證以證實自己主張之事實為真實，則行為人就其抗辯事
    實即令不能舉證，或所舉證據尚有疵累，亦應駁回請求人之
    請求。此觀民事訴訟法第277條前段規定及最高法院17年上
    字第917號判例即明（最高法院92年度台上字第1505號裁判
    意旨參照。）又因侵權行為所發生之損害賠償請求權以有：
    (1)故意或過失不法侵害他人權利之行為、(2)損害之發生、(3)
    損害與行為之間有因果關係為其成立要件。基此，就侵權行
    為而言，原告自應就行為人故意或過失，及受有損害發生之
    事實負舉證責任。經查，原告主張被告應負侵權行為損害賠
    償責任部分，固提出透明房訊法拍案件資料、建物登記謄本
    、建物異動網路申請索引資料、建物所有權狀、權利移轉證
    書、被告向執行法院聲請提出底價及陳報狀、本院執行處通
    知書、戊○○建築師事務所函、現場照片等件為證。惟查，
    依原告所提出之建物登記謄本號、建物異動網路申請索引資
    料所示，被告就系爭不動產所在之集合住宅與訴外人甲○○
    及其他第三人成立消費借貸契約並為抵押權設定登記，多於
    88、89年間為之，而系爭不動產係於95年4月間始為強制執
    行，其間顯距相當時日。再者，經核閱本院95年度執字第15
    422號執行卷宗可知，被告原僅係聲請就系爭不動產之土地
    應有部分及建物全部聲請強制執行，查封之初並未提及停車
    位，嗣執行法院將系爭不動產鑑價報告送達被告等，並通知
    被告等就上開鑑定機關鑑價結果陳述意見時，被告甫於95年
    6月29日具狀以近來景氣略有回穩，而系爭不動產臨近協進
    國小及市中心，且大樓管理完善，生活機能健全為由，請求
    執行法院就鑑價結果提高二成為拍賣底價。執行法院繼於同
    年7月25日因鑑價報告照片編號4顯示有地下室車位（編號Ｂ
    2─139），惟建物謄本及查封時均未有該停車位之記載，乃
    通知被告查報系爭建物是否含有停車位。經被告於同年月31
    日具狀查報稱：據大樓管理員指稱本執行建物含有停車位等
    語，以致執行法院拍賣公告附表備註欄記載「．．．鑑價報
    告顯示：系爭建物有一地下室停車位（編號Ｂ2─139），債
    權人代理人復具狀陳報：據大樓管理員稱系爭建物含停車位
    。．．．」等詞，惟被告係將大樓管理員告知之事項據實陳
    報，為兩造所不爭執。又集合式住宅就建物登記謄本共用部
    分權利範圍乙欄是否記載停車位乙節，並無相關法令規定，
    而地政機關係據建商或所有權人於第一登記時，依聲請登記
    之內容有無登載停車位而為登載。故建物登記謄本未載有停
    車位者，其共用部分未必未包含有停車位。參諸，依前所述
    ，被告與訴外人甲○○及其他第三人之消費借貸業距相當時
    日，且該集合式住宅核貸標準並無證據證明係以有無停車位
    為區分，自難認被告向法院陳報時，明知系爭不動產無停車
    位，而為虛偽之陳述。又訴外人甲○○於購買系爭不動產時
    ，故未一併購買停車位，惟其住居期間，曾向建商以分期付
    款方式購買停車使用，然因未繳足價金，系爭停車位買賣為
    建商解除或終止，故未將停車位對應之持分移轉登記予訴外
    人甲○○，訴外人甲○○因而未取得系爭停車位之所有權之
    事實，亦經證人甲○○到庭結證無訛。又本件被告因執行法
    院通知陳報停車位之有無，因而將大樓管理員告知情形查報
    執行法院，縱後來經證實系爭拍賣之不動產並未附有停車位
    ，亦難謂被告之查報有何故意、過失。況系爭不動產拍賣範
    圍為台南市○○區○○段983之2地號土地，地目建，面積10
    986平方公尺，權利範圍100000分之182，及其上中西區○○
    段建號1484號建物，門牌號碼為臺南市○○路○段400巷17
    號2樓房屋，共用部分臨安段1432建號之權利範圍100000分
    之182，臨安段1433建號之權利範圍100000分之78，臨安段
    1432建號之權利範圍100000分之170，並未包含地下室停車
    位編號Ｂ2─139相對應之建物持分，且證人己○○亦到庭結
    證稱：「（問：鑑定價格有無將停車位的價值鑑定進去？）
    當時沒有估價進去，是以土地與房屋坪數總和作為鑑價的價
    格。」等語，足證系爭停車位並未在拍賣及估價範圍，自難
    認原告有何損害發生。基此，原告主張被告應負侵權行為損
    害賠償責任，尚非可採。
  (二)末按強制執行法之拍賣固係執行法院行使國家強制執行權，
    將債務人財產實施換價之處分行為，而用以清償債權人之債
    權，然性質上仍屬私法買賣行為，買賣法律關係之出賣人仍
    是債務人，而拍定人則為買受人，執行法院僅為執行拍賣之
    機關代替債務人立於出賣人之地位。本件原告另主張被告違
    反公平交易法第31條、第32條，及消費者保護法第21條、第
    22條、第24條、第51條之規定，應負損害賠償責任云云。然
    查，承前所述，被告於查封系爭不動產之初，僅聲請就系爭
    不動產之土地應有部分及建物聲請強制執行，並未提及停車
    位，而執行法院所拍賣系爭不動產之範圍亦未包含地下室停
    車位編號Ｂ2─139相對應之建物持分，自無原告主張被告指
    封錯誤，應視為系爭不動產拍賣之出賣人之情形可言。本件
    系爭不動產買賣契約既為訴外人甲○○，故原告主張就系爭
    停車位，被告視為系爭不動產拍賣之出賣人，被告有違反公
    平交易法第31條、第32條、消費者保護法第21條、第22條、
    第24條、第51條，及民法第349條之規定，請求被告損害賠
    償云云，洵屬無據。
六、綜上所述，本件原告主張明知系爭不動產未包含停車，未經
    確實查證，即向執行法院報系爭不動產含編號B2─139停車
    位，並登載於拍賣公告，被告為系爭不動產之出賣人，且致
    原告投標應買受有損害云云，均為不足採。從而，原告依於
    侵權行為、公平交易法、消費者保護法，及契約瑕疵擔保責
    任之法律關係，請求被告應給付原告100萬元，及自本訴狀
    繕本送達翌日起，至清償日止，按年息百分之5計算之利息
    ，並無理由，不應准許。
七、本案事證已臻明確，兩造其餘主張陳述及所提之證據，經審
    酌後與判決結果均不生影響，爰毋庸再逐一說明，附此敘明
    。
八、結論：原告之訴為無理由，依民事訴訟法第78條、第87條第
    1項，判決如主文。
中　　華　　民　　國　　96　　年　　11　　月　　15　　日
                  民事第一庭法　官　  田幸艷
以上正本證明與原本無異。
如對本判決上訴，須於判決送達後20日內向本院提出上訴狀（須
附繕本）。
中　　華　　民　　國　　96　　年　　11　　月　　20　　日
                            書記官    劉紀君
